【裁判字號】    91,交聲,1839
【裁判日期】    920210
【裁判案由】    違反道路交通管理處罰條例聲明異議
【裁判全文】
臺灣臺北地方法院交通事件裁定                  九十一年度交聲字第一八三九號
    異議人即
    受處分人  甲○○  男  四十.
右列異議人即受處分人因違反道路交通管理處罰條例案件，對於臺北市交通事件裁決
所中華民國九十一年十二月十七日所為之處分（原處分案號：北市裁三字第車裁二二
－ＣＵＰ○○五三二○號），聲明異議，本院裁定如左：
    主      文
異議駁回。
    理      由
一、按在道路收費停車處所停車，不依規定繳費者，處新臺幣（下同）六百元以上一
    千二百元以下罰鍰，道路交通管理處罰條例第五十六條第一項第十一款，定有明
    文。
二、本件異議人即受處分人甲○○所有車號Ｔ三—七四八一號自用小客車於九十一年
    八月八日十八時五十九分，在臺北縣新店市○○路設置之道路收費停車處所停車
    ，嗣未依規定繳費，經台北縣政府警察局交通隊以受處分人所有該汽車有前揭在
    道路收費停車處所停車不依規定繳費之違規事實，逕行掣單舉發，並指定應於九
    十一年十月二十六日前前往原處分機關臺北市交通事件裁決所聽候裁決，經受處
    分人依限前往原處分機關申述，原處分機關認受處分人確有前開違規行為，乃依
    據道路交通管理處罰條例第五十六條第一項第十一款之規定裁處六百元之罰鍰。
三、訊據受處分人固坦承其於案發時有將上開車輛停放在臺北市○○路之收費停車處
    ，惟矢口否認有何違反道路交通管理處罰條例行為，並辯稱：受處分人停放其所
    來回約十多分鐘，上車前並未發現有停車單，因而未多加注意，但因而受罰陸佰
    元實心有不甘等云云。經查：（一）本件舉發機關管理員於舉發時地已掣發00
    0－0－000－00000000號人工計時繳費通知單，並夾於上開自用車
    擋風玻璃上，嗣經管理員核對原登記車籍、廠牌確與舉發單吻合等事實，已經舉
    發機關查處明確，而受處分人仍未補繳，即有違規之事實無訛，且受處分人於九
    十一年十月七日亦曾以未收到停車補交費單為由向舉發機關申訴，業經舉發機關
    以九十一年十一月二十二日北府路停字第○九一○六七一六九三號函覆受處分人
    如未見車上夾有繳費通知單時，應主動於繳費期限內以電話語音查詢專線：00
    000000或台北縣政府資訊服務網站查詢停車費及台北縣各停管場查單補繳
    停車費等事實，均據舉發機關答覆在案，有該函在卷可憑，堪認受處分人對於繳
    費程序及補繳方式，均甚明瞭，今仍遲未補繳，非有理由。（二）又本件舉發機
    關所舉發交通管理處罰條例所列違規事實，本質上為行政處分，係公務員基於職
    務上權力，依法就特定具體事件所為具有公法上效果之單方行政行為，基於公務
    員為公法上行為具有公信力之原則，該行政處分當可被推定為真正，其據以依法
    處分之事實認定亦為真正無誤，此與民事訴訟法第三百五十五條第二項規定：「
    文書依其程式及意旨得認作公文書者，推定其為真正」之情形相同，本此公信原
    則，乃立法者賦予行政機關制定違反道路交通事件統一裁罰標準及處理細則，以
    達其維護交通秩序、安全之行政目的，反之，若謂公務員一切行政行為均需預留
    證據以證明真實，則國家行政勢必窒礙難行，據此，刑事訴訟法就犯罪證據有關
    之規定凡與屬行政秩序罰之交通違規裁罰本質不合之部分，自不在準用之列，從
    而，受處分人既未就本件舉發機關之舉發有何錯誤提出相關證據以供調查，本院
    經查亦無任何證據足資證明本件有捏造事實違法取締之情事，本件舉發，自應受
    到合法、正確之推定，從而，本件事證明確，受處分人之違規行為堪以認定。
四、綜上所述，受處分人確有前開違規行為，原處分機關依道路交通管理處罰條例第
    五十六條第一項第十一款，從輕裁處被舉發自用小客車之所有人即受處分人罰鍰
    六百元，尚無違誤，本件聲明異議非有理由，自應將其異議駁回。
五、據上論斷，應依道路交通案件處理辦法第十九條，裁定如主文。
中      華      民      國      九十二      年    二   月   十       日
                                    臺灣臺北地方法院交通法庭
                                        法  官  曾  正  龍
右正本證明與原本無異。
如不服本裁定應於送達後五日內向本院提出抗告狀。
                                        書記官  彭  自  青
中      華      民      國      九十二      年    二   月   十       日


司法院資訊處製作；財團法人民間司法改革基金會備份。
